臺灣臺北地方法院民事裁定　　　　　　 95年度家訴字第158號
原　　　告　丙○○
原　　　告　丁○○
原　　　告　乙○○
被　　　告　甲○○
上列當事人間分割遺產事件，本院裁定如下：
    主  文
本件於台灣板橋地方法院95年度家催字第154 號失蹤人周素貞公
示催告及死亡宣告民事訴訟終結前，停止訴訟程序。
    理  由
一、按訴訟全部或一部之裁判，以他訴訟之法律關係是否成立為
    據者，法院得在他訴訟終結前，以裁定停止訴訟程序，民事
    訴訟法第182 條第1 項定有明文。
二、原告主張：被告甲○○於民國95年2 月9 日被繼承人周廖好
    在馬偕醫院腦部開刀後，迄95年4 月21日死亡期間，分別於
    同年3 月31日、同年4 月3 日與同年4 月10日三次竊取被繼
    承人周廖好之身分證、存摺、存單與印鑑，到第一銀行欺騙
    行員被繼承人周廖好開刀急需金錢，而與銀行解約，盜領新
    台幣 (下同)共139萬元，並欺騙原告丁○○謂被繼承人周廖
    好銀行只剩下67元，原告丁○○從銀行得悉被繼承人周廖好
    尚有0000000 元之存款，於95年4 月24日取被繼承人周廖好
    死亡證書至銀行凍結遺產，防止被告甲○○再度盜領，被告
    甲○○得知後，對兄弟姊妹惡言相向，亦不願出面協調，也
    不讓原告等回家上香，被繼承人周廖好之繼承人除兩造外，
    尚有周素貞，業經台灣板橋地方法院95年度家催字第154 號
    為宣告死亡之公示催告裁定在案，周素貞另有二名子女，為
    此提起本件訴訟，求為命被告應協同原告就第一銀行中山分
    行領取被繼承人周廖好之遺產新台幣參佰伍拾壹萬貳仟參佰
    參拾貳元，並由兩造各分五分之一。
三、原告主張被繼承人周廖好死亡，其繼承人除兩造外，尚有周
    素貞，業經台灣板橋地方法院95年度家催字第154 號為宣告
    死亡之公示催告裁定在案，周素貞另有二名子女之事實，業
    經原告提出台灣板橋地方法院95年度家催字第154 號宣告死
    亡之公示催告民事裁定書為證，堪信為真。按繼承人有數人
    時，在分割遺產前，各繼承人對於遺產全部為公同共有，民
    法第1151條定有明文。次按為訴訟標的之權利或義務，為其
    所共有者，為共同訴訟人，一同起訴或一同被訴，民事訴訟
    法第53條第1 款亦有明文。本件原告請求分割被繼承人周廖
    好之遺產，屬於固有必要共同訴訟，應以被繼承人周廖好之
    全部繼承人為原、被告，原告自承被繼承人周廖好之子女周
    素貞生死不明，業經台灣板橋地方法院95年度家催字第154
    號為宣告死亡之公示催告裁定在案，是本件分割遺產事件之
    共同訴訟人，為周素貞或周素貞之子女，以台灣板橋地方法
    院95年度家催字第154 號失蹤人周素貞公示催告及死亡宣告
    民事訴訟是否成立為據，揆諸前揭說明，本院認為於台灣板
    橋地方法院95年度家催字第154 號失蹤人周素貞公示催告及
    死亡宣告民事訴訟終結前，有裁定停止本件民事訴訟程序之
    必要。
四、依首開法條裁定如主文。
中　　華　　民　　國　　96　　年　　3 　　月　　19　　日
                  家事庭法　官　李慈惠
以上正本係照原本作成。
如對本裁定抗告須於裁定送達後10日內向本院提出抗告狀，並繳
納抗告費新臺幣1,000 元。
中　　華　　民　　國　　96　　年　　3 　　月　　19　　日
                    　　書記官　巫玉媛
